臺灣士林地方法院刑事判決　　　　　　100年度審易字第457號
公　訴　人　臺灣士林地方法院檢察署檢察官
被　　　告　李國南
上列被告因違反毒品危害防制條例案件，經檢察官提起公訴（10
0 年度毒偵字第16號），被告於準備程序中就被訴事實為有罪之
陳述，本院裁定改依簡式審判程序審理，並判決如下：
    主  文
李國南施用第二級毒品，累犯，處有期徒刑捌月。
    事  實
一、李國南前因施用毒品案件，經本院以95年度毒聲字第195 號
    裁定送觀察、勒戒，經觀察、勒戒後，認無繼續施用毒品之
    傾向，於民國96年4 月3 日釋放出所，並經臺灣士林地方法
    院檢察署檢察官於以96年度毒偵緝字第40號為不起訴處分確
    定。另於89年間因偽造貨幣案件，經最高法院以91年度台上
    字第3542號判決判處有期徒刑3 年2 月確定；同年間因違反
    槍砲彈藥刀械管制條例案件，經臺灣基隆地方法院以89年度
    訴字第707 號判決處有期徒刑9 月，由臺灣高等法院以90年
    度上訴字第412 號判決駁回上訴確定；上開2 罪經臺灣高等
    法院以91年度聲字第1144號裁定應執行有期徒刑3 年8 月確
    定，於93年3 月17日假釋出監併付保護管束，至94年11 月2
    日保護管束期滿，未經撤銷假釋，其未執行之刑，以已執行
    論（於本案構成累犯）。後因施用毒品案件，經臺灣板橋地
    方法院以96年度簡字第6896號判決處有期徒刑4 月確定。又
    因施用毒品案件，經本院以99年度訴緝字第53號判決處有期
    徒刑8 月、4 月，應執行有期徒刑10月確定；再因違反槍砲
    彈藥刀械管制條例案件，經本院以99年度訴緝字第52號判決
    處有期徒刑5 年6 月、4 月（減為有期徒刑2 月），應執行
    有期徒刑5 年6 月，嗣因被告撤回上訴而告確定；復因偽造
    文書、施用毒品等案件，經臺灣臺北地方法院以99年度訴緝
    字第199 號判決處有期徒刑4 月、4 月，應執行有期徒刑7
    月，後由臺灣高等法院以100 年度上訴字第524 號判決駁回
    上訴確定；上開各罪嗣經本院以100 年度聲字第930 號裁定
    定其應執行刑為有期徒刑7 年；另因施用毒品案件，經臺灣
    桃園地方法院以99年度審訴字第1961號判決處有期徒刑7 月
    、4 月，應執行有期徒刑9 月，並由臺灣高等法院以100 年
    度上訴字第1577號判決駁回上訴確定（尚未執行完畢，於本
    件不構成累犯）。詎其猶不知悔改，於上開觀察、勒戒執行
    完畢釋放後5 年內，再犯施用毒品案件，經法院判決確定後
    ，復基於施用第二級毒品甲基安非他命之犯意，於99年10月
    8 日某時許，在其位於桃園縣龜山鄉龜山派出所對面之住處
    內，以將甲基安非他命置於鋁箔紙上燒烤以吸食其產生煙霧
    之方式，施用第二級毒品甲基安非他命1 次。嗣因其係毒品
    列管人口，於99年10月9 日經警通知採尿送鑑驗後，結果呈
    安非他命、甲基安非他命陽性反應，始悉上情。
二、案經桃園縣政府警察局龜山分局報告臺灣桃園地方法院檢察
    署檢察官呈請臺灣高等法院檢察署檢察長令轉臺灣士林地方
    法院檢察署檢察官偵查起訴。
    理  由
一、被告於上開時、地施用第二級毒品甲基安非他命之事實，業
    據被告李國南於本院準備程序及審理中坦承不諱，而被告於
    上開時、地為警查獲時，經警採集其尿液，送請台灣檢驗科
    技股份有限公司以酵素免疫分析法（EIA） 及氣相層析質譜
    儀法（GC/MS） 檢驗結果，確呈安非他命及甲基安非他命陽
    性反應，亦有該公司99年11月5 日濫用藥物檢驗報告、桃園
    縣政府警察局龜山分局被採尿人尿液暨毒品真實姓名與編號
    對照表各1 份在卷可稽，足認被告上開任意性自白與事實相
    符，本件事證明確，被告犯行洵堪認定，應依法論科。
二、核被告所為，係犯毒品危害防制條例第10條第2 項之施用第
    二級毒品罪。被告於施用第二級毒品甲基安非他命前持有之
    低度行為為施用之高度行為所吸收，不另論罪。又查被告前
    有如事實欄所載之犯罪科刑執行情形，有臺灣高等法院被告
    前案紀錄表1 份在卷可參，其於前案有期徒刑執行完畢後，
    5 年內故意再犯本件有期徒刑以上之罪，為累犯，應依刑法
    第47條第1 項之規定加重其刑。爰審酌被告施用毒品之犯行
    ，在性質上乃屬對自我身心健康之自戕行為，尚未嚴重破壞
    社會秩序、侵害他人權益，然其前因多次施用毒品案件經法
    院裁定送觀察、勒戒及經判決處刑確定後，猶不思戒絕革除
    惡習，再為本件施用第二級毒品犯行，顯未因前所受之觀察
    、勒戒及判決處刑而記取教訓，兼衡其犯後坦承犯行之態度
    ，並其犯罪之動機、目的、手段等一切情狀，參酌公訴人之
    求刑，量處如主文所示之刑，以資懲儆。
三、至被告持以施用第二級毒品甲基安非他命之鋁箔紙並未扣案
    ，被告於本院審理中亦供稱業已丟棄，衡情應已滅失，為免
    執行困難，故不另為沒收之宣告，附此敘明。
據上論斷，應依刑事訴訟法第273 條之1 第1 項、第299 條第1
項前段，毒品危害防制條例第10條第2 項，刑法第11條前段、第
47條第1 項，判決如主文。
本案經檢察官李政達到庭執行職務。
中    華    民    國   100     年    10    月    11   日
                  刑事第一庭法  官   徐文瑞
以上正本證明與原本無異。
如不服本判決，應於收受判決後10日內向本院提出上訴書狀，並
應敘述具體理由。其未敘述上訴理由者，應於上訴期間屆滿後20
日內向本院補提理由書 (均須按他造當事人之人數附繕本)「 切
勿逕送上級法院」。
                            書記官  張茹茵
中    華    民    國   100    年    10    月    12    日
附錄本案論罪科刑法條全文：
毒品危害防制條例第10條第2 項：
施用第二級毒品者，處3 年以下有期徒刑。